臺灣臺中地方法院刑事判決　　　　　　　　　　　　　九十一年度易字第八四三號
　　公　訴　人　台灣台中地方法院檢察署檢察官
　　被　　　告　甲○○
右列被告因賭博案件，經檢察官聲請簡易判決處刑（九十一年度偵字第三二三號），
本院台中簡易庭（九十一年中簡字第三二一號）認不宜以簡易判決處刑，簽移本院刑
事庭改依通常程序判決如左：
    主  文
甲○○以賭博為常業，處有期徒刑月，如易科罰金，以佰元折算壹日。扣案之賭
博器具明星九七水果盤壹陸台、滿貫大亨麻將台捌台、撲克單機陸台、賭資肆萬捌仟
陸佰伍拾元、顯示器肆台、監視器捌台、遙控器壹只、日報表伍張及開分鑰匙貳支，
均沒收之。
    事  實
一、甲○○於民國（下同）九十年九月一日起，向不知情之乙○○，以每月新台幣（
    下同）二萬五千元之代價，承租台中市○○區○○路七六號一、二樓，原擬充作
    美髮店之用，詎甲○○竟基於常業賭博之犯意，自九十年十月間起，在上址之公
    眾得出入之場所，擺設明星九七水果盤壹陸台、滿貫大亨麻將台捌台、撲克單機
    陸台等賭博性電動機具，供不特定之人賭博財物，並以此為業，恃之以為生。且
    未依電子遊戲場業管理條例之規定，向主管機關台中市政府辦理營利事業登記，
    即經營前開賭博性電子遊戲場業。前開賭博性電動機具之賭博方式，係由賭客依
    不同機台，分別以一比五或一比十不等之比例，以現金開分，賭客若押中其所下
    注之牌時，可得所押分數一倍至數倍不等之分數，最後視殘存分數按十比一之比
    例洗分向甲○○換取同額現金、禮卷或香煙，若未押中，則所押分數自動從螢光
    幕扣除，所押賭注則歸甲○○所有之方式，與不特定之客人賭博財物。嗣於九十
    年十二月廿六日十九時四十五分許，為警持搜索票前往上址進行搜索，當場查獲
    賭客劉國秀、陳文集、黃振景及李木崇在上址把玩賭博性電動機具明星九七水果
    盤（均另為不起訴處分），並當場扣得賭博器具明星九七水果盤壹陸台、滿貫大
    亨麻將台捌台、撲克單機陸台，及櫃內之賭資肆萬捌仟陸佰伍拾元，暨甲○○
    所有供本件犯罪所用之顯示器肆台、監視器捌台、遙控器壹只、日報表伍張、開
    分鑰匙貳支（公訴人誤載為一支）。
二、案經臺中市警察局第五分局報告臺灣臺中地方法院檢察署檢察官偵查後聲請簡易
    處刑。
    理  由
一、訊據被告甲○○對其未依電子遊戲場業管理條例規定，向主管機關台中市政府辦
    理營利事業登記即經營電子遊戲場業，及於右揭時、地擺設如事實欄所示之賭博
    性電子遊戲機與不特定賭客對賭等情，均坦承不諱，其中兌換現金部分核與賭客
    即證人劉國秀於警訊中之證述相符，而且為警查獲時證人陳文集、黃振景、李木
    崇等人，正在把玩賭博性電動機具明星九七水果盤等情，亦據前揭證人於警訊中
    證述在卷，此外，並有如事實欄所示之物扣案可稽，足見被告未依規定取得營利
    事業登記即在前揭處所以賭博性之電動機具，從事賭博之行為。又被告在前揭擺
    設賭博性之電動機具，從事賭博行為，不問何人均得進出，乃屬公眾得出入之場
    所，業據被告供承在卷，公訴人認係住宅，自屬誤會；次按所謂「賭博」，乃以
    偶然輸贏爭財物得喪之謂，而「財物」包括金錢及其它有經濟價值之物品而言，
    其品質之貴賤，數額之多寡，均非所問，按賭客依該機具螢幕上所示其贏得之分
    數洗分，可依同比例繼續經把玩，或依贏得之分數兌換現金、禮券或香煙，自應
    成立賭博罪。末按，刑法第二百六十七條所定之常業賭博罪，其中所稱之「常業
    」，並非必須以賭博為唯一的生活事業，甚縱有其他職業，而仍恃賭博維生者，
    仍可成立常業賭博罪，本件查被告擺設賭博性電動機具達三十台，供不特定人賭
    博財物，其規模非小，營利頗豐等情，自足堪認其顯有恃之以為生甚明。是以，
    被告自白核與事實相符，應堪採信，本件事證明確，被告犯行，堪以認定。
二、被告既未依電子遊戲場業管理條例之規定，辦理營利事業登記證，即擅自擺設賭
    博性電子遊戲機供人把玩，核其所為，係違反電子遊戲場業管理條例第十五條之
    未辦理營利事業登記證，不得經營電子遊戲場業之規定，應依同條例第二十二條
    之規定處罰；又被告在上址，擺設賭博性電動機具為供不特定之多數人得自由出
    入把玩電動機具，其人數自可隨時增加，則其上開場所在實際上自屬公眾得出入
    之場所，其擺設置電動賭博機具又多達三十台，供不持定人賭博財物，並以此為
    業，核其所為，係犯刑法第二百六十七條之常業賭博罪，公訴人認係犯刑法第二
    百六十八條之罪，尚有未洽，應予變更起訴法條。又被告違反電子遊戲場業管理
    條例第二十二條之罪及常業賭博財物罪間，有方法結果之牽連關係，為牽連犯，
    應從一重之常業賭博罪處斷。又公訴人雖未就被告上開違反電子遊戲場業管理條
    例第二十二條之罪起訴，惟此部分與有罪之賭博罪部分，有牽連犯屬裁判上一罪
    之關係，為起訴效力所及，本院自得併予審理，併此敘明。爰審酌被告犯罪手段
    尚屬平和，經營時間不長，及其犯罪之動機、手段、所生危害，及坦承犯行之態
    度等一切情狀，量處如主文所示之刑，並諭知易科罰金之折算標準。
三、扣案之賭博性電動機具明星九七水果盤壹陸台、滿貫大亨麻將台捌台、撲克單機
    陸台及賭資肆萬捌仟陸佰伍拾元，為當場賭博之器具及在賭檯之財物，應依刑法
    第二百六十六條第二項之規定宣告沒收。另扣案之顯示器肆台、監視器捌台、遙
    控器壹只、日報表伍張、開分鑰匙貳支，為被告所有供本件犯罪所用之物，業據
    被告供承在卷，爰依刑法第三十八條第一項第二款沒收之。
據上論斷，應依刑事訴訟法第四百五十二條、第二百九十九條第一項前段、第三百條
，電子遊戲場業管理條例第二十二條、刑法第十一條前段、第二百六十七條、第五十
五條、第四十一條第一項前段、第二百六十六條第二項、第三十八條第一項第二款，
罰金罰鍰提高標準條例第一條前段、第二條，判決如主文。
中       華        民       國    九十一    年     四     月    三十    日
                                    台灣台中地方法院刑事第三庭
                                          法  官    吳  進  發
右正本證明與原本無異。
如不服本判決，應於判決送達後十日內向本院提出上訴狀，上訴於臺灣高等法院臺中
分院( 須附繕本 )。
                                          書記官
中       華        民       國    九十一    年     四     月    三十    日
附錄論罪法條：
刑法第二百六十七條
以賭博為常業者，處二年以下有期徒刑，得併科一千元以下罰金。
刑法第二百六十六條第二項
當場賭博之器具與在賭檯或兌換籌碼處之財物，不問屬於犯人與否，沒收之。
